臺灣彰化地方法院刑事判決　　　　　　　　　　　　　九十一年度簡上字第四八號
　　上訴人即
　　被　　告　甲○○
　　選任辯護人　楊振芳律師
右列上訴人因賭博案件，不服本院九十年度斗簡字第五０六號九十一年二月二十五日
第一審判決（檢察官聲請簡易判決處刑案號：九十年度偵字第七七二三號），本院管
轄第二審合議庭判決如左︰
    主  文
上訴駁回。
    事實及理由
一、本案經本院審理結果，認除後述部分外，其餘第一審判決認事用法及量刑均無不
    當，應予維持，並引用第一審判決書記載之事實、證據及理由（如附件）。
二、被告上訴意旨略以：上訴人即被告並未於起訴書所載時地經營六合彩賭博，扣案
    帳單可能係出售鴨子之紀錄，扣案六合彩有關之紀錄單編號１係友人乙○○自大
    陸攜至被告家中共同研究大陸六合彩簽賭利潤率、編號２係被告依據編號１計算
    大陸六合彩獲利之利率、編號３係被告自己在家中抓牌順手所寫、編號４係被告
    依報牌集團電話報牌所作之隨手紀錄，另扣案傳真機係在儲藏室查獲且未接電源
    ，均不足以作為認定被告賭博犯行之證據云云。經查：上訴人即被告於九十年十
    一月十五日經營六合彩賭博犯行，業經上訴人即被告於警訊中坦承不諱，且稱遭
    警方查獲之六合彩帳單一份、傳真機一台、六合彩簽單四張為犯罪工具，是經營
    二、三星六合彩，二星一支以新台幣（下同）十元計算，三星一支以十元計算，
    由賭客選定號碼後對照香港之六合彩每星期二、四開出之號碼得知有否中獎，其
    中獎倍數二、三星由五十三倍至五百二十倍，所查獲帳單內金額四萬八千六百三
    十五元等語，並有帳單一份、傳真機一台、六合彩紀錄單四張扣案，核與被告於
    警訊中之自白相符，雖上訴人即被告於偵查中及本院第二審審理中否認上述犯行
    ，但其先於偵查中稱：扣案簽單可能是以前七十七年未收到的，筆跡與我的不符
    ，簽單不知道何人的等語（見九十年十一月十七日偵訊筆錄），繼稱：簽單都是
    我的，是朋友告訴我說何號牌不錯，但我還沒有去簽等語（見九十年十二月三日
    偵訊筆錄），嗣於本院第二審審理時改稱：簽單編號１、２係研究大陸六合彩獲
    利率、編號３、４係抓牌或報牌集團報牌之紀錄、帳單可能係賣鴨子之紀錄等語
    ，可見上訴人即被告於偵查中先否認簽單為其所有，再說簽單是其所有但係朋友
    報牌等語，根本未提到扣案帳單係其賣鴨子之紀錄，亦未提到大陸六合彩、抓牌
    或報牌集團報牌等情，其前後所述顯有可疑，從而，上訴人即被告於第二審審理
    時始提出估價單、秤量傳票、統一發票等件，而稱扣案帳單可能係賣鴨子之紀錄
    等語，前後所述既不相同，且對於自己之帳單竟未能肯定究竟是否賣鴨子之帳單
    ，自不能以上述估價單、秤量傳票、統一發票等件作為有利上訴人即被告之認定
    ；又上訴人即被告於第二審審理時請求傳訊之證人即被告友人乙○○雖稱：扣案
    編號１之紀錄單係其於九十年八、九月間，自大陸拿回來與被告研究大陸六合彩
    的，因該紀錄單沒有作用而放在被告家中等語，但關於該紀錄單所載內容含意則
    稱已忘記、或稱沒有研究等語，但證人乙○○既稱該編號１之紀錄單係其自大陸
    帶回來與被告研究，又稱對其內容沒有研究，其究竟曾否與上訴人即被告研究或
    沒有研究，所述前後不符，且證人乙○○所稱於九十年八、九月間帶去與被告研
    究，因沒作用而放在上訴人即被告家中，但該紀錄單係在九十年十一月十七日在
    上訴人即被告住處二樓主臥室化妝台遭查獲，此據上訴人即被告於警訊時述明，
    若該紀錄單確係沒有作用，何以上訴人即被告會將該紀錄單收藏二、三月之久，
    並置放在家中主臥室之私密處所？足見證人乙○○前揭所述顯係附和、迴護上訴
    人即被告之詞，不足採信；另扣案傳真機雖係在二樓儲藏室查獲且未插電，此據
    證人即查獲警員丙○○、丁○○陳明，但上訴人即被告於警訊中係自白於九十年
    十一月十五日（星期四）供人簽賭六合彩等語，而本案係於九十年十一月十七日
    （星期六）為警查獲，距其供人簽賭之日已有二日，且上述與上訴人即被告於警
    訊中自白相符之扣案帳單之材質確係傳真紙，足見該傳真機亦供上訴人即被告作
    為經營六合彩賭博所用，上訴人即被告於警訊中稱：扣案傳真機為其犯罪工具等
    語與事實相符，自不能僅以該傳真機在儲藏室查獲且未插電遽為有利上訴人即被
    告之認定；另扣案之上述紀錄單四張，其中編號１記載：「二中二、８９、５０
    、中５５００，三中三、８９、中４００００．．．，二、本９６２０９、中８
    ２５００、利１３７０９、利率０．１６，三、本0000000、中８０００
    ００、利６４３１３５、利率０．８．．．」等文字，編號２記載：「二星、９
    ０、５０，三、９０、３５０．．．」等文字，編號３記載：「08ｘ26ｘ47ｘ４
    尾．．．」等文字，編號４記載：「四星、７，二、６３，三、４０．．．」等
    文字，雖不能認定該紀錄單四張係簽單，但依其所載內容，顯係其經營六合彩賭
    博所用之紀錄單，上訴人即被告於警訊中稱：扣案「簽單」四張為其犯罪工具等
    語，亦與事實相符。綜上所述，上訴人即被告上述所辯均不可採信，上訴人即被
    告於警訊中自白本件賭博犯行，其於偵查中亦坦承曾於警訊中自白（見九十年十
    二月三日偵訊筆錄），且核與扣案之上述帳單一份、傳真機一台、六合彩紀錄單
    四張相符，上訴人即被告於警訊中之自白顯係出於自由意識且與事實相符，其犯
    行可堪認定。至原審判決雖將上述六合彩紀錄單四張誤認為「帳單」四張，及其
    認定之事實引用起訴書之記載漏未記載扣得上述六合彩紀錄單四張，暨其引用法
    條關於「刑法第四十一條」應更正為「刑法第四十一條第一項前段」等情，此部
    份應予更正及補充，但此部份不影響本院對於上述犯罪事實之認定，附此敘明。
    原審參酌上訴人即被告犯罪情節，判處本件罪刑，核無違誤或不當，上訴人即被
    告以其並無上述犯行而原審判決違誤等語上訴，難認有理由，應予駁回。
據上論斷，應依刑事訴訟法第四百五十五條之一第一項、第三項、第三百七十三條、
第三百六十八條，判決如主文。
本件經檢察官吳憲明陳茂亭到庭執行職務。
中      華      民      國    九十一    年      七      月     十八     日
                                 臺灣彰化地方法院刑事第三庭
                                      審判長法官  余  仕  明
                                      法      官  李  雅  俐
                                      法      官  高  文  崇
右正本證明與原本無異。
本件不得上訴。
                                      法院書記官  葉  惠  英
中      華      民      國    九十一    年      七      月   二十二     日
